【裁判字號】    97,聲,534
【裁判日期】    970818
【裁判案由】    返還提存物
【裁判全文】
臺灣桃園地方法院民事裁定               97年度聲字第534號
聲  請  人  和潤企業股份有限公司
法定代理人  乙○○
相  對  人  甲○○
上列聲請人聲請返還提存物事件，本院裁定如下：
    主  文
本院九十年度存字第一五三號提存事件聲請人所提存之提存物新
臺幣玖萬元，准予返還。
聲請程序費用由相對人負擔。
    理  由
一、按訴訟終結後，供擔保人證明已定20日以上之期間，催告受
    擔保利益人行使權利而未行使者，法院應依供擔保人之聲請
    ，以裁定命返還其提存物或保證書；第104 條之規定，於其
    他依法令供訴訟上之擔保者準用之，民事訴訟法第104 條第
    1 項第3 款、第106 條分別定有明文。
二、本件聲請意旨略以：聲請人前遵鈞院89年度全七字第6110號
    假扣押裁定，以鈞院90年度存字第153 號提存如主文所示之
    提存物在案。茲因聲請人業聲請鈞院以95年度全聲字第6 號
    撤銷上開假扣押裁定，是本件假扣押之執行程序已因執行完
    畢而終結。聲請人復於此執行程序終結後，以台北松江路郵
    局第531 號存證信函通知相對人於收受通知後20日內行使權
    利，而相對人於所定期間屆滿仍未行使權利，爰依法聲請准
    予返還前開提存物等語，並提出本院95年度全聲字第6 號民
    事裁定暨其確定證明書、本院97年度聲字第23號民事裁定（
    均為影本）、台北松江路郵局第531 號存證信函暨其收件回
    執、相對人戶籍謄本各1 件為證。
三、聲請人主張之事實，除有其提出之上開證據附卷可稽外，並
    經本院依職權調取前揭卷宗核閱屬實。又聲請人確於上開假
    扣押執行程序終結後，於民國97年3 月14日以台北松江路郵
    局第531 號存證信函通知相對人於收受通知後20日內行使權
    利，此通知業已合法送達於相對人，有上開存證信函暨收件
    回執、相對人戶籍謄本各1 件附卷可按。而相對人逾上開受
    催告期間迄今並未行使權利之事實，亦經本院依職權查詢無
    訛，有本院民事紀錄科查詢表2 紙、臺灣臺北地方法院97年
    5 月2 日北院隆文人字第0970003233號函1 紙在卷足憑。再
    本院經函相對人對本件聲請事件於函到5 日內陳報意見，此
    函於97年4 月24日送達於相對人，有送達證書1 紙在卷可稽
    ，而相對人迄今未向本院陳報意見，足認聲請人上開主張堪
    信為真實。揆諸上揭法律規定及說明，聲請人本件聲請於法
    尚無不合，應予准許。
四、爰裁定如主文。
中    華    民    國    97    年    8     月    18    日
                  民事第二庭    法  官  蔡寶樺
以上正本係照原本作成
如不服本裁定應於送達後10日內向本院提出抗告狀，並繳納抗告
費新臺幣1,000 元。
中    華    民    國    97    年    8     月    19    日
                                書記官  李宛儒


司法院資訊處製作；財團法人民間司法改革基金會備份。
